【裁判字號】    98,聲判,77
【裁判日期】    990414
【裁判案由】    聲請交付審判
【裁判全文】
臺灣臺北地方法院刑事裁定              98年度聲判字第77號
抗  告  人  
即 聲請 人  00000000.
代  理  人  葉玫妤律師
被      告  甲○○
上列抗告人即聲請人因被告妨害性自主案件，不服本院於民國98
年5月25日及98年6月16日所為之裁定，提起抗告，本院裁定如下
：
    主  文
本院於民國九十八年五月二十五日及九十八年六月十六日所為之
原裁定均撤銷。
    理  由
一、抗告意旨略以：本件聲請人於民國98年4月16日接獲臺灣高
    等法院檢察署檢察長處分書，因不服該處分，遂於同年月27
    日委任葉玟妤律師提出聲請交付審判，已檢附委任狀，並有
    鈞院之收文章為證，鈞院未予查明，竟以抗告人未提出委任
    書狀之程序不合法，於98年5月25日為駁回抗告人之聲請，
    又抗告人於收受裁定之送達，於法定期間內向鈞院提出抗告
    ，故抗告人之聲請及抗告均符合法律上程式，特此提出抗告
    ，請撤銷第一次及第二次之裁定，以保障抗告人之權益等語
    。
二、按告訴人不服上級法院檢察署檢察長或檢察總長認再議為無
    理由而駁回之處分者，得於接受處分書後10日內委任律師提
    出理由狀，向該管第一審法院聲請交付審判，刑事訴訟法第
    258條之1第1項定有明文。是告訴人於聲請再議經駁回後擬
    聲請交付審判者，應於10日內「委任律師提出理由狀」，向
    該管第一審法院聲請之，否則其程序即有不合。又法院認交
    付審判之聲請不合法者，應駁回之，駁回之裁定，不得抗告
    ，同法第258條之3第2項、第5項亦定有明文。
三、本件聲請人向本院聲請交付審判，其聲請狀雖有記載委任律
    師為代理人，而委任狀因聲請人因病住院中，容後補陳等情
    ，有抗告人提出之刑事聲請交付審判狀1件可稽。茲聲請人
    以上揭情詞，據以提起本件抗告。經本院查核，聲請人所稱
    於法定期間內之98年4月27日提出委任狀1件，並有本院收狀
    章戳等節，洵屬實在，乃因行政流程疏失，漏未將委任狀附
    卷，致本院於98年5月25日為裁定時，未見委任書狀而漏未
    審酌；又鑑於刑事交付審判制度，乃告訴人對於檢察官濫權
    不起訴之最後救濟手段，且刑事訴訟法第258條之1第1項明
    定交付審判之聲請須委任律師提出之立法目的，無非係藉由
    具法律專業之律師細研案情而認確有聲請交付審判之必要情
    形下，始由其代理提出聲請，以免發生濫訴而浪費國家訴訟
    資源之弊，而依聲請人前經提出之委任狀1件，尚堪認定其
    實質上有委任律師代為提出交付審判之聲請，為保障聲請人
    程序上之利益，併考量刑事訴訟法第258條之1第1項之立法
    目的，應認定抗告人提起本件交付審判之聲請，已符合該條
    項所定應委任律師提起之程序要件；又聲請人於98年6月5日
    本院上開裁定經郵務人員寄存該管警派出所後收受裁定後之
    法定期間內之98年6月10日向本院提出抗告，是本件聲請人
    之聲請及抗告，雖均本院裁定駁回，惟其於98年6月24日收
    受上開駁回抗告之裁定後之法定不變期間之98年6月26日提
    起本件抗告，且上揭抗告意旨，亦非完全無理由。按當事人
    對於法院之裁定有不服者，除有特別規定外，得抗告於直接
    上級法院；原審法院認為抗告有理由者，應更正其裁定，刑
    事訴訟法第403條第1項、第408條第2項前段分別定有明文。
    本件聲請人之抗告既有理由，有如上述，是為保障聲請人程
    序上之利益，爰參酌刑事訴訟法第408條第2項前段規定，將
    本院前於98年5月25日所為駁回聲請之裁定及98年6 月16日
    駁回抗告知裁定均予以撤銷，並由本院依98年5月25日裁定
    前之狀態，依法續為實體上之審理，用昭慎重，爰裁定如主
    文。
中    華    民    國    99    年    4     月    14    日
                  刑事第十二庭 審判長 法  官  李英豪

                                      法  官  楊台清

                                      法  官  曾正龍
以上正本證明與原本無異。
如不服本裁定，應於裁定送達後5日內向本院提出抗告狀。
                                      書記官  彭自青
中    華    民    國    99    年    4     月    15    日

司法院資訊處製作；財團法人民間司法改革基金會備份。
